【裁判字號】    98,交訴,58
【裁判日期】    980915
【裁判案由】    公共危險等
【裁判全文】
臺灣高雄地方法院刑事判決              98年度交訴字第58號
公  訴  人  臺灣高雄地方法院檢察署檢察官
被      告  乙○○
上列被告因公共危險等案件，經檢察官提起公訴（98年度偵字第
13121 號），本院改依簡式審判程序，判決如下：
    主  文
乙○○犯不能安全駕駛動力交通工具罪，處有期徒刑陸月，如易
科罰金，以新臺幣壹仟元折算壹日；又犯肇事致人傷害逃逸罪，
處有期徒刑伍月，如易科罰金，以新臺幣壹仟元折算壹日。應執
行有期徒刑拾月，如易科罰金，以新臺幣壹仟元折算壹日。
    事  實
一、乙○○於民國98年4 月27日上午8 時許，在高雄市○○區○
    ○路某處便利商店飲用酒類後，明知服用酒類後有不能安全
    駕駛動力交通工具之情形者，不得駕駛動力交通工具，且其
    控制力及注意力均已達無法安全駕駛之程度，竟仍於同日9
    時許，駕駛車號YS-2113 號自小貨車沿高雄市○○區○○路
    行駛上路，同日10時許沿高雄市左營區○○○路南往北方向
    行駛，行經該路段與翠華路平面道路立體交岔之機車地下道
    出口，因飲酒過量導致注意力不集中及駕駛操控能力減弱，
    不慎自後以右後照鏡撞擊同向徒步行走至該處甲○○之左肩
    膀，致甲○○以右手支撐牆壁，造成甲○○受有左上背挫傷
    、右前臂挫傷合併擦傷等傷害（過失傷害部分經檢察官不起
    訴處分確定）。詎乙○○明知駕駛上開自小客車肇事，且致
    甲○○受傷後，竟另基於肇事逃逸之犯意，未停留現場等待
    警方處理並對甲○○施以必要之救護，逕自駕車逃離現場，
    嗣遭行經該處姓名年籍不詳之人騎機車攔下，甲○○即爬到
    上開自小貨車並要求乙○○至警局處理，乙○○即駕駛上開
    自小貨車載甲○○至高雄市政府警察局左營分局啟文派出所
    ，於肇事逃逸未被發覺前，主動向員警坦承肇事逃逸，並接
    受裁判，經警員於98年4 月27日上午10時45分許對乙○○施
    以酒精濃度測試，測得其呼氣酒精濃度達每公升1.65毫克，
    而查悉上情。
二、案經甲○○訴由高雄縣政府警察局左營分局報告臺灣高雄地
    方法院檢察署檢察官偵查起訴。
    理  由
一、查本案被告乙○○所犯為死刑、無期徒刑、最輕本刑為3 年
    以上有期徒刑以外之罪，且非高等法院管轄第一審之案件，
    而其於準備程序就前揭被訴事實為有罪之陳述，經受命法官
    告知簡式審判程序之旨，並聽取當事人之意見後，本院認無
    不得或不宜改依簡式審判程序進行之處，爰依刑事訴訟法第
    273 條之1 第1 項之規定，裁定本案進行簡式審判程序。
二、認定犯罪事實所憑之證據及理由
    上開事實，經被告坦承不諱，核與證人即告訴人甲○○於警
    詢、偵查證述相符，且有酒精呼氣測試值測試結果列印單（
    警卷15頁）、刑法第185 條之3 案件測試觀察紀錄表（警卷
    14頁）、舉發違反道路交通管理事件通知單（警卷16頁）、
    道路交通事故現場圖（警卷17頁）、道路交通事故調查報告
    表(一)(二)、談話紀錄表（警卷18至22頁）、肇事逃逸追查表（
    警卷23頁）、高雄市立聯合醫院診斷書（警卷27頁）、現場
    相片4 張（警卷24至25頁）在卷可憑，足認被告自白與事實
    相符，堪予採認。本案事證明確，被告上開酒後駕車及肇事
    逃逸之犯行，均堪認定，應依法論科。
三、論罪科刑
    核被告所為，係犯刑法第185 條之3 之服用酒類不能安全駕
    駛動力交通工具而駕駛罪及第185 條之4 之駕車肇事逃逸罪
    。又被告於肇事逃逸後，經機車騎士攔下，告訴人即爬到上
    開自小貨車並要求被告至警局處理，被告即駕駛上開自小貨
    車載甲○○至高雄市政府警察局左營分局啟文派出所，在告
    訴人未就肇事逃逸逸部分報案前，主動向員警陳述肇事逃逸
    ，此經告訴人證述明確（警卷7 、8 頁），並有被告98年4
    月27日警詢筆錄在卷可參，可見被告於肇事逃逸未被發覺前
    ，主動向員警坦承肇事逃逸，並接受裁判，堪認其所為已符
    合刑法自首之要件，爰就肇事逃逸部分依刑法第62條前段規
    定減輕其刑。至被告酒後駕車部分，因被告駕駛前開自小貨
    車載告訴人到前述派出所時，告訴人已先向警員舉報被告酒
    後駕車，且當時被告身上有酒味，警方遂立即對被告實施酒
    精濃度測試，因而得知被告呼氣酒精濃度達每公升1.65毫克
    等情，業經告訴人證述明確，並有上開刑法第185 條之3 案
    件測試觀察紀錄表及酒精呼氣測試值測試結果列印單在卷可
    參，可見被告駕駛上開自小貨車到派出所時，警員由告訴人
    之舉報及被告身上之酒味，應已發覺被告酒後駕車之犯行，
    故此部分被告不符合自首要件，附此敘明。被告所犯上開二
    罪，犯意各別，行為互殊，應予分論併罰。爰審酌被告於飲
    酒後呼氣酒精濃度高達每公升1.65毫克以上之酒醉情況下，
    仍不知謹慎，猶駕駛動力交通工具於公眾往來之道路，嚴重
    威脅公眾生命財產安全，且前於97年間甫因酒後駕車之公共
    危險案件，經本院於97年12月29日以97年度審簡字第4467號
    判處有期徒刑4 月確定，於98年5 月27日易科罰金執行完畢
    （不構成累犯），有臺灣高等法院被告前案紀錄表在卷可稽
    ，猶未悔改，於短期內再犯本案，又肇事後未停車救助傷者
    ，反而駕車逃逸，惡性非淺，惟被告坦承犯行，與告訴人達
    成和解，賠償告訴人新臺幣（下同）6600元，告訴人表示原
    諒被告，此經告訴人陳述明確及撤回告訴狀在卷可參（院二
    卷15頁、偵卷15頁），且告訴人之傷勢非重，又被告為國中
    畢業，每月收入約二、三萬元，經濟狀況小康及其犯罪動機
    、目的、手段等一切情狀，就被告所犯上開二罪，分別量處
    如主文所示之刑，均諭知以1000元折算1 日之易科罰金折算
    標準，並定其應執行之刑，併諭知同上易科罰金折算標準。
    另按98年6 月19日公布之司法院大法官會議釋字第662 號解
    釋：「中華民國94年2 月2 日修正公布之現行刑法第41條第
    2 項，關於數罪併罰，數宣告刑均得易科罰金，而定應執行
    刑之刑逾6 個月者，排除適用同條第1 項得易科罰金之規定
    部分，與憲法第23條規定有違，並與本院釋字第366 號解釋
    意旨不符，應自本解釋公布之日起失其效力。」故對於數罪
    併罰，數宣告刑均得易科罰金，而定應執行之刑超過6 個月
    之案件，依司法院大法官會議釋字第366 號、662 號解釋意
    旨，仍得易科罰金。從而，被告所犯上開數罪，其法定刑均
    為有期徒刑5 年以下，宣告刑均未逾6 月，雖定應執行之刑
    逾6 個月，然依司法院大法官會議釋字第366 號、662 號解
    釋意旨，自仍得易科罰金，併予敘明。
據上論斷，應依刑事訴訟法第273 條之1 第1 項、第299 條第1
項前段，刑法第185 條之3 、第185 條之4 、第62條前段、第41
條第1 項前段、第51條第5 款，刑法施行法第1 條之1 ，判決如
主文。
本案經檢察官陳俊秀到庭執行職務。
中    華    民    國    98    年    9     月    15    日
                  交通法庭  法  官  楊國煜
如不服本判決，應於判決送達後10日內，向本院提出上訴狀。頁
以上正本證明與原本無異。
中    華    民    國    98    年    9     月    15    日
                            書記官  王芷鈴
附錄本判決論罪法條
刑法第185之3條
服用毒品、麻醉藥品、酒類或其他相類之物，不能安全駕駛動力
交通工具而駕駛者，處1 年以下有期徒刑、拘役或15萬元以下罰
金。
刑法第185之4條
駕駛動力交通工具肇事，致人死傷而逃逸者，處6 月以上5 年以
下有期徒刑。


司法院資訊處製作；財團法人民間司法改革基金會備份。
